【裁判字號】    89,訴易,77
【裁判日期】    890829
【裁判案由】    侵權行為損害賠償
【裁判全文】
臺灣高等法院民事判決                           八十九年度訴易字第七十七號
      原      告  戊○○
      被      告  丙○○
右當事人間因侵權行為損害賠償事件，本院判決如左︰
    主  文
被告應給付原告新台幣壹拾玖萬仟零柒拾元。
原告其餘之訴駁回。
訴訟費用由被告負擔百分之六十五，餘由原告負擔。
原告假執行之聲請駁回。
    事  實
壹、原告方面：
一、聲明：
(一)、被告應給付原告新台幣二十九萬六千三百三十八元。
(二)、願供擔保，請准予宣告假執行。
二、陳述：
(一)、被告於民國（下同）八十三年十一月二十五日凌晨三時三十分許，在台北縣深坑
    鄉萬順寮九十五號纏綿KTV前，夥同庚○○、乙○○、己○○、丁○○、甲○○
    （以上五人原屬本件共同被告，業據原告撤回起訴），共同基於重傷害之故意，
    由被告持刀砍傷原告，致原告左肩胛下方及左上臂後側受有約二十五×０．五×
    一．五公分之切割傷，被告故意不法侵害原告權利，應負損害賠償責任，爰依民
    法第一百八十四條、第一百九十三條、第一百九十五條之規定，請求被告給付原
    告醫療費用新台幣（下同）四萬一千三百三十八元，三個半月不能工作之損失十
    萬五千元，及十五萬元之非財產上損害賠償，共計二十九萬六千三百三十八元。
(二)、原告受傷後，自八十三年十一月二十五日起至同年月二十九日止，在三軍總醫院
    附設民眾診療處住院治療，計支付醫療費用四萬一千三百三十八元。
(三)、原告未受傷前，經由製造販賣或檢修傢俱，每月所得三萬元，自八十三年十一月
    二十五日受傷起至八十四年三月止不能工作，損失收入十萬五千元。
(四)、原告無故為被告所傷，精神痛苦甚深，故請求被告賠償精神慰藉金十五萬元。
三、證據：提出三軍總醫院附設民眾診療處收據影本一件為證。
貳、被告丙○○方面：
    被告經合法通知未於言詞辯論期日到場，惟據其以前於準備程序到場之聲明及陳
    述如左：
一、聲明：原告之訴駁回。
二、陳述：
(一)、原告是伊持刀殺傷的，對於原告醫療費收據之支出沒有意見。
(二)、案發後，伊被關了兩年多，後來又去當兵，才剛退伍。伊因有前科，找不到工作
    ，沒有固定收入，無法做任何承諾。
    理  由
壹、程序方面：
    被告經合法通知未於言詞辯論期日到場，核無民事訴訟法第三百八十六條所列各
    款情形，依原告聲請由其一造辯論而為判決。
貳、得心證之理由：
一、原告主張被告於八十三年十一月二十五日凌晨三時三十分許，在台北縣深坑鄉萬
    順寮九十五號纏綿KTV前，夥同庚○○、乙○○、己○○、丁○○、甲○○（以
    上五人，業據原告撤回起訴），共同基於重傷害之故意，由被告持刀砍傷渠，致
    渠左肩胛下方及左上臂後側受有約二十五×０．五×一．五公分之切割傷，爰依
    民法第一百八十四條、第一百九十三條、第一百九十五條之規定，請求被告給付
    渠醫療費用四萬一千三百三十八元，三個半月不能工作之損失十萬五千元，及十
    五萬元之非財產上損害賠償，共計二十九萬六千三百三十八元等語。
二、被告則以：伊案發後被關了兩年多，當兵退伍後，因有前科找不到工作，沒有固
    定收入，故無法做任何承諾等語，資為抗辯。
三、原告主張被告於右揭時地持刀砍傷渠，致渠左肩胛下方及左上臂後側受有約二十
    五×０．五×一．五公分之切割傷，渠因此住院五天，支出醫療費用之事實，業
    據提出三軍總醫院附設民眾診療處收據影本一件（見本院八十九年少連附民字第
    二號卷五頁）為證，且被告已自認：「原告是我持刀殺傷的」等語（見本院卷三
    九頁八十九年七月二十八日準備程序筆錄），並對於該診療收據之真正，不為爭
    執。又被告因持刀砍傷原告，亦據原告訴請偵辦，經台灣台北地方法院檢察署檢
    察官以八十四年度偵字第一七八０六號提起公訴，台灣台北地方法院（下稱台北
    地院）以八十四年度易字第五四五一號刑事判決認丙○○共同犯重傷罪而判處有
    期徒刑四年六月，嗣經提起上訴，由本院以八十五年度上訴字第四二六八四號刑
    事判決駁回上訴，於八十六年六月二日確定等情，亦有上開台北地院及本院刑事
    判決影本各一件及本院被告全國前案紀錄表一件（見本院證物袋）可稽。是原告
    主張被告故意傷害之事實，洵堪認定。被告既有傷害原告之行為，原告主張被告
    應負侵權行為損害賠償責任，自堪採取。
四、因故意或過失，不法侵害他人權利者，負損害賠償責任；又不法侵害他人之身體
    者，對於被害人因此喪失或減少勞動能力時，應負損害賠償責任；被害人雖非財
    產上之損害，亦得請求賠償相當之金額；民法第一百八十四條第一項前段、第一
    百九十三條第一項、第一百九十五條第一項分別定有明文。被告應負侵權行為損
    害賠償責任，業如前述。茲應審酌者，為原告請求被告賠償之金額，是否有據，
    爰析述如左：
(一)、醫療費用部分：原告因被告傷害而支出之醫藥費用，八十三年十一月二十五日至
    同年月二十九日，總計支出四萬一千三百三十八元（含住院醫師費六百元、注射
    費一百八十元、手術助理費二千元、麻醉費四千六百元、材料費四千六百零一元
    、病房費二千六百元、藥品調劑費一百二十元、檢驗費一千九百元、護理費二千
    二百元、主治醫師費一千元、治療費一千二百五十元、手術費一萬元、藥品費九
    千四百八十七元、手術房費二百元、伙食費六百元），業據原告提出被告所不爭
    之三軍總醫院附設民眾診療服務處收據一紙為證，原告有該等費用之支出，堪信
    為真實。依原告所提出之收據觀之，均為診察費、醫治費、病房費、藥品費等等
    ，除其中伙食費一筆六百元非醫療上之必要費用，應予駁回外，其餘四萬零七百
    三十八元，依其傷情及各收據載明醫療費用項目觀之，均屬治療上所必要之費用
    ，自應准許。
(二)、工作損失部分：
    原告主張渠未受傷前，製造販賣或檢修傢俱，每月所得三萬元，自八十三年十一
    月二十五日受傷起至八十四年三月止不能工作，請求被告給付其收入損失十萬五
    千元云云。惟查，原告已自承未能提出薪資資料以證明工作損失，所稱每月所得
    三萬元云云，並非有據。惟原告於八十三年十一月二十五日至同年月二十九日確
    實共住院五天，有其提出被告不爭之三軍總醫院附設民眾診療服務處收據一紙載
    明可稽，則其於該五天期間自屬無法工作灼明。至原告出院後之八十三年十一月
    三十日起至八十四年三月止之期間，因原告未舉證證明其因本件傷害而減少勞動
    能力，此部分原告請求工作損失，自無以憑採。本院認以行政院勞工委員會公布
    之八十三年度最低工資，每月一萬四千零十元，每日四百六十七元（見本院卷七
    二頁），較為客觀公允而可採取，是自八十三年十一月二十五日至同年月二十九
    日計五天，原告不能工作之損失共計二千三百三十五元。
(三)、非財產上之損害賠償（慰藉金）部分：
    原告主張渠因被告之故意行為，身體遭受傷害，肉體、精神所受痛苦甚深，故請
    求精神慰藉金十五萬元等語。查原告左肩胛下方及左上臂後側受有約二十五×０
    ．五×一．五公分之切割傷（見本院八十五年度上訴字第四二六八四號判決第三
    頁正面）入院治療五天，又被告至今未給任何賠償，足見原告肉體及精神所遭受
    之痛苦非輕。原告為國中畢業，已婚，以搬運傢具為業，經濟上猶需父母資助等
    情，已據其陳明在卷（見本院卷七六頁八十九年八月十五日言詞辯論筆錄）；被
    告於案發後，服刑兩年多，嗣當兵退伍，尚未找到工作，無固定收入，亦據其陳
    稱甚明，且為原告所不爭執（見本院卷三九頁八十九年七月二十八日準備程序筆
    錄）。本院審酌上情及兩造身份、地位、經濟狀況、原告所受之痛苦程度等一切
    情狀，認為原告請求慰撫金十五萬元為公允有據，應予准許。
五、綜合上情，原告基於侵權行為之損害賠償請求權，請求被告賠償醫療費用四萬零
    七百三十八元、工作損失二千三百三十五元、慰藉金十五萬元，合計十九萬三千
    零七十三元，洵屬正當，應予准許。逾此部分所為之請求，為無理由，應予駁回
    。
六、假執行之宣告：
    原告陳明願供擔保以代釋明，聲請宣告假執行，關於原告勝訴部分之訴訟標的價
    額未逾一百萬元，本院判決後即告確定，並得據以強制執行，自無宣告假執行之
    必要。至原告敗訴部分，其假執行之聲請，因訴之駁回，而失所附麗，均應駁回
    。
七、本件事證已臻明確，兩造其餘攻擊防禦方法及所提證據資料，經逐一審酌對前開
    論斷結果無礙，爰不再一一論述，併予敘明。
八、據上論結，本件原告之訴，為一部有理由，一部無理由，依民事訴訟法第三百八
    十五條第一項前段、第七十九條但書，判決如主文。
中      華      民      國    八十九    年      八      月    二十九    日
                                民事第十六庭
                                    審判長法  官  阮  富  枝
                                          法  官  王  聖  惠
                                          法  官  蕭  忠  仁
右正本證明與原本無異。
不得上訴。
中      華      民      國    八十九    年      九      月      四      日
                                          書記官  陶  美  玲


司法院資訊處製作；財團法人民間司法改革基金會備份。
